lexc/chain.lexc
LEXICON chainPastPP
@R.BAR@آمد@R.BAR@ PastPPInfl;
@R.BAR@افراخت@R.BAR@ PastPPInfl;
@R.BAR@افروخت@R.BAR@ PastPPInfl;
@R.BAR@انداخت@R.BAR@ PastPPInfl;
@R.BAR@انگیخت@R.BAR@ PastPPInfl;
@R.BAR@آورد@R.BAR@ PastPPInfl;
@R.BAR@چید@R.BAR@ PastPPInfl;
@R.BAR@داشت@R.BAR@ PastPPInfl;
@R.BAR@فروخت@R.BAR@ PastPPInfl;
@R.BAR@گرداند@R.BAR@ PastPPInfl;
@R.BAR@گرفت@R.BAR@ PastPPInfl;
@R.BAR@گذشت@R.BAR@ PastPPInfl;
@R.BAR@گزید@R.BAR@ PastPPInfl;
@R.BAR@کند@R.BAR@ PastPPInfl;
@R.BAR@کشد@R.BAR@ PastPPInfl;
@R.BAR@نهاد@R.BAR@ PastPPInfl;
@R.BAR@ریخت@R.BAR@ PastPPInfl;
@R.BAR@شکست@R.BAR@ PastPPInfl;
@R.BAR@شمرد@R.BAR@ PastPPInfl;
@R.BAR@شمارد@R.BAR@ PastPPInfl;
@R.BAR@تابید@R.BAR@ PastPPInfl;
@R.BAR@خیزید@R.BAR@ PastPPInfl;
@R.BAR@خورد@R.BAR@ PastPPInfl;
@R.BAZ@گشت@R.BAZ@ PastPPInfl;
@R.BAZ@گفت@R.BAZ@ PastPPInfl;
@R.BAZ@ماند@R.BAZ@ PastPPInfl;
@R.BAZ@شناخت@R.BAZ@ PastPPInfl;
@R.BAZ@یافت@R.BAZ@ PastPPInfl;
@R.FARA@خواند@R.FARA@ PastPPInfl;!!!!corpus
@R.NEGAH@داشت@R.NEGAH@ PastPPInfl;
@R.BAR@گشت@R.BAR@ PastPPInfl;!!!!!!!!!!!!!!!!!!!!!!!!!!new
@R.DAR@آورد@R.DAR@ PastPPInfl;!!!!!!!!!!!!!!!!!!!!!!!!!new
@R.DAR@آمد@R.DAR@ PastPPInfl;!!!!!!!!!!!!!!!!!!!!!!!!!new
@R.DAR@ماند@R.DAR@ PastPPInfl;!!!!!!!!!!!!!!!!!!!!!!!!!new
@R.BAZ@گذاشت@R.BAZ@ PastPPInfl;!!!!!!!!!!!!!!!!!!!!!!!!!!new
@R.BAZ@رساند@R.BAZ@ PastPPInfl;!!!!!!!!!!!!!!!!!!!!!!!!!!new
@R.BAZ@خواند@R.BAZ@ PastPPInfl;!!!!!!!!!!!!!!!!!!!!!!!!!!new
@R.BAZ@نمایاند@R.BAZ@ PastPPInfl;!!!!!!!!!!!!!!!!!!!!!!!!!!new
@R.BAR@تاباند@R.BAR@ PastPPInfl;!!!!!!!!!!!!!!!!!!!!!!!!!!!new
@R.BAR@داشت@R.BAR@ PastPPInfl;!!!!!!!!!!!!!!!!!!!!!!!!!!!new
@R.DAR@رفت@R.DAR@ PastPPInfl;!!!!!!!!!!!!!!!!!!!!!!!!!new
@R.FARA.ON@گرفت@R.FARA.ON@ PastPPInfl;!!!!!!!!!!!!!!!!!newnew
@R.VA.ON@داشت@R.VA.ON@ PastPPInfl;!!!!!!!!!!!!!!!!!!!!!newnew
@R.VAR.ON@رفت@R.VAR.ON@ PastPPInfl;!!!!!!!!!!!!!!!!!newnew
@R.VA.ON@رفت@R.VA.ON@ PastPPInfl;!!!!!!!!!!!!!!!!!!!!!newnew
@R.FORU.ON@رفت@R.FORU.ON@ PastPPInfl;!!!!!!!!!!!!!!!!!newnew
@R.DAR.ON@افتاد@R.DAR.ON@ PastPPInfl;!!!!!!!!!!!!!!!!!!!!!newnew

LEXICON chainPastSubj
@R.BAR@آمد@R.BAR@ PastSubjInfl;
@R.BAR@افراخت@R.BAR@ PastSubjInfl;
@R.BAR@افروخت@R.BAR@ PastSubjInfl;
@R.BAR@انداخت@R.BAR@ PastSubjInfl;
@R.BAR@انگیخت@R.BAR@ PastSubjInfl;
@R.BAR@آورد@R.BAR@ PastSubjInfl;
@R.BAR@چید@R.BAR@ PastSubjInfl;
@R.BAR@داشت@R.BAR@ PastSubjInfl;
@R.BAR@فروخت@R.BAR@ PastSubjInfl;
@R.BAR@گرداند@R.BAR@ PastSubjInfl;
@R.BAR@گرفت@R.BAR@ PastSubjInfl;
@R.BAR@گذشت@R.BAR@ PastSubjInfl;
@R.BAR@گزید@R.BAR@ PastSubjInfl;
@R.BAR@کند@R.BAR@ PastSubjInfl;
@R.BAR@کشد@R.BAR@ PastSubjInfl;
@R.BAR@نهاد@R.BAR@ PastSubjInfl;
@R.BAR@ریخت@R.BAR@ PastSubjInfl;
@R.BAR@شکست@R.BAR@ PastSubjInfl;
@R.BAR@شمرد@R.BAR@ PastSubjInfl;
@R.BAR@شمارد@R.BAR@ PastSubjInfl;
@R.BAR@تابید@R.BAR@ PastSubjInfl;
@R.BAR@خیزید@R.BAR@ PastSubjInfl;
@R.BAR@خورد@R.BAR@ PastSubjInfl;
@R.BAZ@گشت@R.BAZ@ PastSubjInfl;
@R.BAZ@گفت@R.BAZ@ PastSubjInfl;
@R.BAZ@ماند@R.BAZ@ PastSubjInfl;
@R.BAZ@شناخت@R.BAZ@ PastSubjInfl;
@R.BAZ@یافت@R.BAZ@ PastSubjInfl;
@R.FARA@خواند@R.FARA@ PastSubjInfl;!!!!corpus
@R.NEGAH@داشت@R.NEGAH@ PastSubjInfl;
@R.BAR@گشت@R.BAR@ PastSubjInfl;!!!!!!!!!!!!!!!!!!!!!!!!!!new
@R.DAR@آورد@R.DAR@ PastSubjInfl;!!!!!!!!!!!!!!!!!!!!!!!!!new
@R.DAR@آمد@R.DAR@ PastSubjInfl;!!!!!!!!!!!!!!!!!!!!!!!!!new
@R.DAR@ماند@R.DAR@ PastSubjInfl;!!!!!!!!!!!!!!!!!!!!!!!!!new
@R.BAZ@گذاشت@R.BAZ@ PastSubjInfl;!!!!!!!!!!!!!!!!!!!!!!!!!!new
@R.BAZ@رساند@R.BAZ@ PastSubjInfl;!!!!!!!!!!!!!!!!!!!!!!!!!!new
@R.BAZ@خواند@R.BAZ@ PastSubjInfl;!!!!!!!!!!!!!!!!!!!!!!!!!!new
@R.BAZ@نمایاند@R.BAZ@ PastSubjInfl;!!!!!!!!!!!!!!!!!!!!!!!!!!new
@R.BAR@تاباند@R.BAR@ PastSubjInfl;!!!!!!!!!!!!!!!!!!!!!!!!!!!new
@R.BAR@داشت@R.BAR@ PastSubjInfl;!!!!!!!!!!!!!!!!!!!!!!!!!!!new
@R.DAR@رفت@R.DAR@ PastSubjInfl;!!!!!!!!!!!!!!!!!!!!!!!!!new
@R.FARA.ON@گرفت@R.FARA.ON@ PastSubjInfl;!!!!!!!!!!!!!!!!!newnew
@R.VA.ON@داشت@R.VA.ON@ PastSubjInfl;!!!!!!!!!!!!!!!!!!!!!newnew
@R.VAR.ON@رفت@R.VAR.ON@ PastSubjInfl;!!!!!!!!!!!!!!!!!newnew
@R.VA.ON@رفت@R.VA.ON@ PastSubjInfl;!!!!!!!!!!!!!!!!!!!!!newnew
@R.FORU.ON@رفت@R.FORU.ON@ PastSubjInfl;!!!!!!!!!!!!!!!!!newnew
@R.DAR.ON@افتاد@R.DAR.ON@ PastSubjInfl;!!!!!!!!!!!!!!!!!!!!!newnew

LEXICON chainFuture !!!! قواعد تصریف فعل آینده  رسمی
ش.ش۱+:خواهم^ chainFutureInf;
ش.ش۲+:خواهی^ chainFutureInf;
ش.ش۳+:خواهد^ chainFutureInf;
ش.ش۴+:خواهیم^ chainFutureInf;
ش.ش۵+:خواهید^ chainFutureInf;
ش.ش۶+:خواهند^ chainFutureInf;

LEXICON chainFutureInf
@R.BAR@آمد@R.BAR@ #;
@R.BAR@افراخت@R.BAR@ #;
@R.BAR@افروخت@R.BAR@ #;
@R.BAR@انداخت@R.BAR@ #;
@R.BAR@انگیخت@R.BAR@ #;
@R.BAR@آورد@R.BAR@ #;
@R.BAR@چید@R.BAR@ #;
@R.BAR@داشت@R.BAR@ #;
@R.BAR@فروخت@R.BAR@ #;
@R.BAR@گرداند@R.BAR@ #;
@R.BAR@گرفت@R.BAR@ #;
@R.BAR@گذشت@R.BAR@ #;
@R.BAR@گزید@R.BAR@ #;
@R.BAR@کند@R.BAR@ #;
@R.BAR@کشد@R.BAR@ #;
@R.BAR@نهاد@R.BAR@ #;
@R.BAR@ریخت@R.BAR@ #;
@R.BAR@شکست@R.BAR@ #;
@R.BAR@شمرد@R.BAR@ #;
@R.BAR@شمارد@R.BAR@ #;
@R.BAR@تابید@R.BAR@ #;
@R.BAR@خیزید@R.BAR@ #;
@R.BAR@خورد@R.BAR@ #;
@R.BAZ@گشت@R.BAZ@ #;
@R.BAZ@گفت@R.BAZ@ #;
@R.BAZ@ماند@R.BAZ@ #;
@R.BAZ@شناخت@R.BAZ@ #;
@R.BAZ@یافت@R.BAZ@ #;
@R.FARA@خواند@R.FARA@ #;!!!!corpus
@R.NEGAH@داشت@R.NEGAH@ #;
@R.BAR@گشت@R.BAR@ #;!!!!!!!!!!!!!!!!!!!!!!!!!!new
@R.DAR@آورد@R.DAR@ #;!!!!!!!!!!!!!!!!!!!!!!!!!new
@R.DAR@آمد@R.DAR@ #;!!!!!!!!!!!!!!!!!!!!!!!!!new
@R.DAR@ماند@R.DAR@ #;!!!!!!!!!!!!!!!!!!!!!!!!!new
@R.BAZ@گذاشت@R.BAZ@ #;!!!!!!!!!!!!!!!!!!!!!!!!!!new
@R.BAZ@رساند@R.BAZ@ #;!!!!!!!!!!!!!!!!!!!!!!!!!!new
@R.BAZ@خواند@R.BAZ@ #;!!!!!!!!!!!!!!!!!!!!!!!!!!new
@R.BAZ@نمایاند@R.BAZ@ #;!!!!!!!!!!!!!!!!!!!!!!!!!!new
@R.BAR@تاباند@R.BAR@ #;!!!!!!!!!!!!!!!!!!!!!!!!!!!new
@R.BAR@داشت@R.BAR@ #;!!!!!!!!!!!!!!!!!!!!!!!!!!!new
@R.DAR@رفت@R.DAR@ #;!!!!!!!!!!!!!!!!!!!!!!!!!new
@R.FARA.ON@گرفت@R.FARA.ON@ #;!!!!!!!!!!!!!!!!!newnew
@R.VA.ON@داشت@R.VA.ON@ #;!!!!!!!!!!!!!!!!!!!!!newnew
@R.VAR.ON@رفت@R.VAR.ON@ #;!!!!!!!!!!!!!!!!!newnew
@R.VA.ON@رفت@R.VA.ON@ #;!!!!!!!!!!!!!!!!!!!!!newnew
@R.FORU.ON@رفت@R.FORU.ON@ #;!!!!!!!!!!!!!!!!!newnew
@R.DAR.ON@افتاد@R.DAR.ON@ #;!!!!!!!!!!!!!!!!!!!!!newnew

LEXICON chainVB
ف.ح.ا=:می× chainVpres; !!!! می خرم - فعل حال استمراری
ف.ح.ا=:می× chainVpresMinusBE; !!!! می خرم - فعل حال استمراری
ف.م.س=:0 chainSimpleP; !خریدم - ماضی ساده
ف.م.ن=:0 chainPresP; !خریده‌ام - ماضی نقلی
ف.م.ا=:می× chainSimpleP; !می حریدم - ماضی استمراری
ف.م.ن.م=:می× chainPresP; !می خریده‌ام - ماضی نقلی مستمر 
ف.م.ب=:0 chainPastP; !خریده بودم - ماضی بعید
ف.م.ا.ب=:0 chainPastPP; !خریده بوده ام - ماضی ابعد
ف.م.ال=:0 chainPastSubj; !خریده باشم - ماضی التزامی
ف.آ=:0 chainFuture; !خواهم رفت - فعل آینده

###########################################################
LEXICON ImperInfl !!!! قواعد تصریفی پایانی فعل امری
+مفرد: #;
+ش.ش۵:*ید #;
+ش.ش۴:*یم #;

LEXICON pres !!!! قواعد تصریف فعل حال ساده
+ش.ش۱:*م #;
+ش.ش۲:*ی #;
+ش.ش۳:*د #;
+ش.ش۴:*یم #;
+ش.ش۵:*ید #;
+ش.ش۶:*ند #;

LEXICON past !!!!قواعد تصریف فعل گذشته ساده
+ش.ش۱:*م #;
+ش.ش۲:*ی #;
+ش.ش۳: #;
+ش.ش۴:*یم #;
+ش.ش۵:*ید #;
+ش.ش۶:*ند #;

LEXICON PrPInfl !!!! قواعد تصریفی پایانی ماضی نقلی
+ش.ش۱:*ه×ام #;
+ش.ش۲:*ه×ای #;
+ش.ش۳:*ه^است #;
+ش.ش۳:*ه #;
+ش.ش۴:*ه×ایم #;
+ش.ش۵:*ه×اید #;
+ش.ش۶:*ه×اند #;

LEXICON PsPInfl !!!! قواعد تصریفی ماضی بعید
+ش.ش۱:*ه^بودم #;
+ش.ش۲:*ه^بودی #;
+ش.ش۳:*ه^بود #;
+ش.ش۴:*ه^بودیم #;
+ش.ش۵:*ه^بودید #;
+ش.ش۶:*ه^بودند #;

LEXICON PastPPInfl !!!! قواعد تصریفی ماضی ابعد
+ش.ش۱:*ه^بوده×ام #;
+ش.ش۲:*ه^بوده×ای #;
+ش.ش۳:*ه^بوده^است #;
+ش.ش۴:*ه^بوده×ایم #;
+ش.ش۵:*ه^بوده×اید #;
+ش.ش۶:*ه^بوده×اند #;

LEXICON PastSubjInfl !!!! قواعد تصریفی ماضی التزامی
+ش.ش۱:*ه^باشم #;
+ش.ش۲:*ه^باشی #;
+ش.ش۳:*ه^باشد #;
+ش.ش۴:*ه^باشیم #;
+ش.ش۵:*ه^باشید #;
+ش.ش۶:*ه^باشند #;
